# 是否属于企业合并的或有对价

提问人：w_huajie 时间：2019-01-24 15:24:07
请教，A 公司收购B 公司，取得60% 股权，除了收购股权的对价外，还约定由 A 公司替 B 公司偿还 3000 万元债务，以增资形式偿还，请问偿还的 3000 万元债务是否属于或有对价，要记入到合并成本中？

回答人：chenyiwei
不属于或有对价，因为该项对价的金额并不取决于具有不确定性的未来事项而变动。但这部分增资款应纳入 A对 B 的合并成本中。